# 账务处理

提问人：1091 时间：2022-01-23 12:57:31
B公司欠A公司货款无法偿还，将其房产 35 年的使用权一次性作价抵债，到期后自动转回B，产权不变，双方已签订协议，
A公司取得房屋使用权。账务处理为 借：使用权资产 贷：应收账款。 请问陈版，房屋使用权是确认为 租赁/无形资产，二者如何区分？
目前公司已将房屋出租，如确认为租赁，是否还需要按照转租进行账务处理？谢谢陈版。

回答人：chenyiwei
此处的房屋使用权符合新租赁准则对“租赁”的定义，即转让已识别资产一段时间内使用的主导权，故A公司取得使用权应确认为使用权资产。该使用权资产系通过债务重组取得，其入账价值应为以下两者孰低：（ 1 ）被抵偿的债务金额；（ 2 ）该房屋的 35 年市场租金的折现值。
A公司将该房屋使用权再转租的，应区分就转租赁合同而言，A是代理人还是主要责任人。如果属于主要责任人的，则应按新租赁准则下关于转租赁的规定处理。

提问人：1091 时间：2022-02-21 16:47:00
软件销售合同中如果明确写了前 2 年质保免费，后三年质保收费，每年收入 5 万。请问质保服务的单项履约义务是后 3 年还是 5 年，质保的收入如何计算？
行业内惯例是前 2 年免费质保。

回答人：chenyiwei
虽然行业内惯例是前 2 年免费质保，但建议了解：前面 2 年的质保服务的内容、频率、工作量等与后 3 年是否存在显著差异？是否前 2 年的服务内容中bug修复之类纠错问题明显更多？
在此基础上，确定前 2 年的相关服务内容更偏重于服务性质保还是保证性质保，以确定是否构成单项履约义务。

提问人：1091 时间：2022-04-07 15:09:41
A矿业公司 2021 年 10 月由于B矿业公司的越界开采，遭受损失，双方于 12 月份确认了损失范围，但是对于损失的具体赔偿方式及金额，于 2022 年 3 月才达成一致。请问该赔偿确认事项属于资产负债表日后调整/非调整事项？。谢谢各位老师

回答人：chenyiwei
虽然损失在 2021 年底之前已经发生，但“对于损失的具体赔偿方式及金额，于 2022 年 3 月才达成一致”，故对于损失赔偿协议的达成，应作为 2021 年末的资产负债表日后非调整事项处理，在2021 年末予以披露。

提问人：1091 时间：2022-04-10 18:09:08
那就是对于损失赔偿协议，可认定为日后非调整事项？即资产负债表日，尚未存在损失赔偿事项，而是日后才达成的？

回答人：chenyiwei
是，非调整事项。

提问人：1091 时间：2022-05-17 15:42:53
A公司接受政府的委托，和省图书馆联合对原版国家文物古籍数字化，形成电子版和纸版出版。电子版由A公司和省图书馆分别保管一套，纸版出版由A公司出版。现在无法判断后期纸版出版有无市场，且电子版留存用途为后期纸版出版的母版，请问A公司取得电子版作为一项资产还是费用处理？

回答人：chenyiwei
首先考虑的问题是电子版是否符合“资产”这一会计要素的定义和确认条件，包括但不限于以下各项：
1 、该电子版日后如何使用？本企业能否单方面主导其使用，还是必须与省图书馆合作使用？
2 、该电子版日后商业化的前景如何？预计能否产生足够的盈利（至少涵盖目前的数字化制作成本）？